臺灣台中地方法院民事判決　九十三年度訴字第六九九號
　　原　　　告　保證責任台中市第二信用合作社
　　法定代理人　甲○○
　　訴訟代理人　丙○○
　　被　　　告　丁○○
　　　　　　　　己○○
　　共　　　同
　　法定代理人　乙○○
　　共　　　同
　　訴訟代理人　戊○○
右當事人間請求清償借款事件，本院於民國九十三年六月一日辯論終結，判決如左：
    主    文
被告應連帶給付原告新台幣壹佰貳拾貳萬貳仟肆佰貳拾貳元，及自民國九十一年六月
二十八日起至清償日止，按年息百分之十‧七五計算之利息，並自民國九十一年七月
二十九日起至清償日止，逾期在六個月以內者，按上開利率百分之十，逾期超過六個
月以上部分，按上開利率百分之二十計付違約金。
訴訟費用由被告連帶負擔。
本判決於原告以新台幣肆拾萬柒仟元供擔保後，得假執行。
    事實及理由
一、原告起訴主張：訴外人蔡永隆於民國八十九年九月二十八日邀同訴外人許棟地為
    連帶保證人，向原告借款新台幣（下同）一百五十萬元，約定於民國九十六年九
    月二十八日清償，利息按年息百分之十‧七五計算，並約定若未按月攤還本息，
    即喪失期限利益，除仍按上開利率外，逾期在六個月以內者，按上開利率百分之
    十，逾期超過六個月以上部分，按上開利率百分之二十計付違約金。並合意以台
    中地方法院為第一審管轄轄法院。詎訴外人蔡永隆自九十一年六月二十八日起即
    未繳納利息，全部債務視同到期，尚欠本金一百二十二萬二千四百二十二元及利
    息、違約金。訴外人許棟地已於九十年三月十一日死亡，被告丁○○、己○○為
    為許棟地之繼承人，依法繼承其全部遺產，依民法第一千一百五十三條規定，其
    對被繼承債務，依法應負連帶給付責任。爰依連帶保證及繼承之法律關係，請求
    被告連帶清償欠款。聲明：除假執行供擔保金額金額外，餘如判決主文所示。
二、被告對訴外人許棟地業於九十年三月十一日死亡，渠二人為許棟地之繼承人，及
    被繼承人許棟地前曾擔任上開借款之連帶保證人之事實均不爭執，惟以：本件保
    證債務是在保證人即被繼承人許棟地死亡之後才發生，依最高法院八十一年度台
    上字第一０一一號裁判意旨，被告等不繼承該債務等語置辯。
三、本件原告主張之右開事實，業據其提出借據、約定書、訴外人許棟地除戶戶籍謄
    本、被告戶籍謄本、繼承系統表、貸放交易明細查詢等為證，且為被告所不爭執
    ，堪認屬實。按連帶保證人乃保證人與主債務人連帶負債務履行責任之保證。訴
    外人蔡永隆向原告借用前開款項既未依約清償，訴外人許棟地為借款之連帶保證
    人，自應連帶負清償責任。又按繼承人自繼承開始時，承受被繼承人財產上之一
    切權利義務；繼承人對於被繼承人之債務，負連帶責任，民法第一千一百四十八
    條前段、第一千一百五十三條第一項分別定有明文；且一般保證債務並非專屬於
    保證人本身之債務，除特殊情形之保證外（例如：人事保證），縱使保證人死亡
    ，其繼承人仍須繼承其保證債務，而對保證人死亡前已發生之債務，負償還之責
    （最高法院八十六年度台上字第三七六五號、八十一年度台上字第一０一一號判
    決意旨參照）。按最高法院八十一年度台上字第一０一一號判決意旨旨在闡明於
    最高限額保證（即保證人與債權人約定就債權人與主債務人間所生之一定債之關
    係範圍內之不特定債務，預定最高限額，由保證人保證之契約）之情形，保證人
    死亡後始發生之債務，不在繼承人繼承之範圍。惟本件如前所述，訴外人蔡永隆
    係於八十九年九月二十八日邀同訴外人許棟地為連帶保證人，向原告借款一百五
    十萬元，並非最高限額保證，要無上開判決意旨所指於保證人死亡後始發生債務
    之情形，亦即，本件保證債務乃在訴外人蔡永隆邀同許棟地擔任連帶保證人向原
    告借款時即已發生，訴外人許棟地業已死亡，被告丁○○、己○○均為其繼承人
    ，自應由被告等繼承該連帶保證債務。被告據上開最高法院判決意旨辯稱本件債
    務發生於訴外人許棟地死亡後，被告不繼承系爭保證債務云云，顯無理由。從而
    ，原告本於繼承及連帶保證之法律關係，請求被告應連帶給付如主文第一項所示
    之本金、利息及違約金，為有理由，應予准許。
四、原告陳明願供擔保以代釋明，聲請宣告假執行，經核無不合，爰酌定相當擔保金
    額，予以准許。
據上論結，本件原告之訴為有理由，依民事訴訟法第八十五條第二項、第三百九十條
第二項，判決如主文。
中　　　華　　　民　　　國　　九十三　　年　　　六　　　月　　　十五　　日
                              臺灣臺中地方法院民事第二庭
~B法    官　吳幸芬
右為正本係照原本作成
如對本判決上訴，須於判決送達後廿日內向本院提出上訴狀。
中　　　華　　　民　　　國　　九十三　　年　　　六　　　月　　　十五　　日
~B書 記 官
